lecture_04/espa~nol-1.11/espa~nol.aff
flag *E:	# Imperativo enclítico combinado (pronominal y
		# transitivo) para las formas regulares en imperativo
		# y en segunda de subjuntivo (Vd. y Vds.) que también
		# se utilizan como imperativo: modo exhortativo.
    M E		>	LO		# 'amame 'amamelo
    M E		>	LOS		# 'amame 'amamelos
    M E		>	LA		# 'amame 'amamela
    M E		>	LAS		# 'amame 'amamelas
    M E		>	LE		# 'amame 'amamele
    M E		>	LES		# 'amame 'amameles
    M E		>	-ME, TELO	# c'omeme c'ometelo
    M E		>	-ME, TELOS	# c'omeme c'ometelos
    M E		>	-ME, TELA	# c'omeme c'ometela
    M E		>	-ME, TELAS	# c'omeme c'ometelas
    M E		>	-ME, TELE	# c'omeme c'ometele
    M E		>	-ME, TELES	# c'omeme c'ometeles
    M E		>	-ME, SELO	# c'omeme c'omeselo
    M E		>	-ME, SELOS	# c'omeme c'omeselos
    M E		>	-ME, SELA	# c'omeme c'omesela
    M E		>	-ME, SELAS	# c'omeme c'omeselas
    M E		>	-ME, SELE	# c'omeme c'omesele
    M E		>	-ME, SELES	# c'omeme c'omeseles
    M E		>	-ME, NOSLO	# c'omeme c'omenoslo
    M E		>	-ME, NOSLOS	# c'omeme c'omenoslos
    M E		>	-ME, NOSLA	# c'omeme c'omenosla
    M E		>	-ME, NOSLAS	# c'omeme c'omenoslas
    M E		>	-ME, NOSLE	# c'omeme c'omenosle
    M E		>	-ME, NOSLES	# c'omeme c'omenosles
		# Vd. 1ª Conjugaci'on Regular en subjuntivo: Vd. y Vds.
    [^CGUZ] A M E >	-AME, EMELO	# aband'oname aband'onemelo
    [^CGUZ] A M E >	-AME, EMELOS	# aband'oname aband'onemelos
    [^CGUZ] A M E >	-AME, EMELA	# aband'oname aband'onemela
    [^CGUZ] A M E >	-AME, EMELAS	# aband'oname aband'onemelas
    [^CGUZ] A M E >	-AME, EMELE	# aband'oname aband'onemele
    [^CGUZ] A M E >	-AME, EMELES	# aband'oname aband'onemeles
    [^CGUZ] A M E >	-AME, ESELO	# aband'oname aband'oneselo
    [^CGUZ] A M E >	-AME, ESELOS	# aband'oname aband'oneselos
    [^CGUZ] A M E >	-AME, ESELA	# aband'oname aband'onesela
    [^CGUZ] A M E >	-AME, ESELAS	# aband'oname aband'oneselas
    [^CGUZ] A M E >	-AME, ESELE	# aband'oname aband'onesele
    [^CGUZ] A M E >	-AME, ESELES	# aband'oname aband'oneseles
    [^CGUZ] A M E >	-AME, ENOSLO	# aband'oname aband'onenoslo
    [^CGUZ] A M E >	-AME, ENOSLOS	# aband'oname aband'onenoslos
    [^CGUZ] A M E >	-AME, ENOSLA	# aband'oname aband'onenosla
    [^CGUZ] A M E >	-AME, ENOSLAS	# aband'oname aband'onenoslas
    [^CGUZ] A M E >	-AME, ENOSLE	# aband'oname aband'onenosle
    [^CGUZ] A M E >	-AME, ENOSLES	# aband'oname aband'onenosles
    [^CGUZ] A M E >	-AME, ENMELO	# aband'oname aband'onenmelo
    [^CGUZ] A M E >	-AME, ENMELOS	# aband'oname aband'onenmelos
    [^CGUZ] A M E >	-AME, ENMELA	# aband'oname aband'onenmela
    [^CGUZ] A M E >	-AME, ENMELAS	# aband'oname aband'onenmelas
    [^CGUZ] A M E >	-AME, ENMELE	# aband'oname aband'onenmele
    [^CGUZ] A M E >	-AME, ENMELES	# aband'oname aband'onenmeles
    [^CGUZ] A M E >	-AME, ENSELO	# aband'oname aband'onenselo
    [^CGUZ] A M E >	-AME, ENSELOS	# aband'oname aband'onenselos
    [^CGUZ] A M E >	-AME, ENSELA	# aband'oname aband'onensela
    [^CGUZ] A M E >	-AME, ENSELAS	# aband'oname aband'onenselas
    [^CGUZ] A M E >	-AME, ENSELE	# aband'oname aband'onensele
    [^CGUZ] A M E >	-AME, ENSELES	# aband'oname aband'onenseles
    [^CGUZ] A M E >	-AME, ENNOSLO	# aband'oname aband'onennoslo
    [^CGUZ] A M E >	-AME, ENNOSLOS	# aband'oname aband'onennoslos
    [^CGUZ] A M E >	-AME, ENNOSLA	# aband'oname aband'onennosla
    [^CGUZ] A M E >	-AME, ENNOSLAS	# aband'oname aband'onennoslas
    [^CGUZ] A M E >	-AME, ENNOSLE	# aband'oname aband'onennosle
    [^CGUZ] A M E >	-AME, ENNOSLES	# aband'oname aband'onennosles
    C A M E	>	-CAME, QUEMELO	# ac'ercame ac'erquemelo
    C A M E	>	-CAME, QUEMELOS	# ac'ercame ac'erquemelos
    C A M E	>	-CAME, QUEMELA	# ac'ercame ac'erquemela
    C A M E	>	-CAME, QUEMELAS	# ac'ercame ac'erquemelas
    C A M E	>	-CAME, QUEMELE	# ac'ercame ac'erquemele
    C A M E	>	-CAME, QUEMELES	# ac'ercame ac'erquemeles
    C A M E	>	-CAME, QUESELO	# ac'ercame ac'erqueselo
    C A M E	>	-CAME, QUESELOS	# ac'ercame ac'erqueselos
    C A M E	>	-CAME, QUESELA	# ac'ercame ac'erquesela
    C A M E	>	-CAME, QUESELAS	# ac'ercame ac'erqueselas
    C A M E	>	-CAME, QUESELE	# ac'ercame ac'erquesele
    C A M E	>	-CAME, QUESELES	# ac'ercame ac'erqueseles
    C A M E	>	-CAME, QUENOSLO	# ac'ercame ac'erquenoslo
    C A M E	>	-CAME, QUENOSLOS # ac'ercame ac'erquenoslos
    C A M E	>	-CAME, QUENOSLA	# ac'ercame ac'erquenosla
    C A M E	>	-CAME, QUENOSLAS # ac'ercame ac'erquenoslas
    C A M E	>	-CAME, QUENOSLE	# ac'ercame ac'erquenosle
    C A M E	>	-CAME, QUENOSLES # ac'ercame ac'erquenosles
    C A M E	>	-CAME, QUENMELO	# ac'ercame ac'erquenmelo
    C A M E	>	-CAME, QUENMELOS # ac'ercame ac'erquenmelos
    C A M E	>	-CAME, QUENMELA	# ac'ercame ac'erquenmela
    C A M E	>	-CAME, QUENMELAS # ac'ercame ac'erquenmelas
    C A M E	>	-CAME, QUENMELE	# ac'ercame ac'erquenmele
    C A M E	>	-CAME, QUENMELES # ac'ercame ac'erquenmeles
    C A M E	>	-CAME, QUENSELO	# ac'ercame ac'erquenselo
    C A M E	>	-CAME, QUENSELOS # ac'ercame ac'erquenselos
    C A M E	>	-CAME, QUENSELA	# ac'ercame ac'erquensela
    C A M E	>	-CAME, QUENSELAS # ac'ercame ac'erquenselas
    C A M E	>	-CAME, QUENSELE	# ac'ercame ac'erquensele
    C A M E	>	-CAME, QUENSELES # ac'ercame ac'erquenseles
    C A M E	>	-CAME, QUENNOSLO # ac'ercame ac'erquennoslo
    C A M E	>	-CAME, QUENNOSLOS # ac'ercame ac'erquennoslos
    C A M E	>	-CAME, QUENNOSLA # ac'ercame ac'erquennosla
    C A M E	>	-CAME, QUENNOSLAS # ac'ercame ac'erquennoslas
    C A M E	>	-CAME, QUENNOSLE # ac'ercame ac'erquennosle
    C A M E	>	-CAME, QUENNOSLES # ac'ercame ac'erquennosles
    G A M E	>	-AME, UEMELO	# c'argame c'arguemelo
    G A M E	>	-AME, UEMELOS	# c'argame c'arguemelos
    G A M E	>	-AME, UEMELA	# c'argame c'arguemela
    G A M E	>	-AME, UEMELAS	# c'argame c'arguemelas
    G A M E	>	-AME, UEMELE	# c'argame c'arguemele
    G A M E	>	-AME, UEMELES	# c'argame c'arguemeles
    G A M E	>	-AME, UESELO	# c'argame c'argueselo
    G A M E	>	-AME, UESELOS	# c'argame c'argueselos
    G A M E	>	-AME, UESELA	# c'argame c'arguesela
    G A M E	>	-AME, UESELAS	# c'argame c'argueselas
    G A M E	>	-AME, UESELE	# c'argame c'arguesele
    G A M E	>	-AME, UESELES	# c'argame c'argueseles
    G A M E	>	-AME, UENOSLO	# c'argame c'arguenoslo
    G A M E	>	-AME, UENOSLOS	# c'argame c'arguenoslos
    G A M E	>	-AME, UENOSLA	# c'argame c'arguenosla
    G A M E	>	-AME, UENOSLAS	# c'argame c'arguenoslas
    G A M E	>	-AME, UENOSLE	# c'argame c'arguenosle
    G A M E	>	-AME, UENOSLES	# c'argame c'arguenosles
    G A M E	>	-AME, UENMELO	# c'argame c'arguenmelo
    G A M E	>	-AME, UENMELOS	# c'argame c'arguenmelos
    G A M E	>	-AME, UENMELA	# c'argame c'arguenmela
    G A M E	>	-AME, UENMELAS	# c'argame c'arguenmelas
    G A M E	>	-AME, UENMELE	# c'argame c'arguenmele
    G A M E	>	-AME, UENMELES	# c'argame c'arguenmeles
    G A M E	>	-AME, UENSELO	# c'argame c'arguenselo
    G A M E	>	-AME, UENSELOS	# c'argame c'arguenselos
    G A M E	>	-AME, UENSELA	# c'argame c'arguensela
    G A M E	>	-AME, UENSELAS	# c'argame c'arguenselas
    G A M E	>	-AME, UENSELE	# c'argame c'arguensele
    G A M E	>	-AME, UENSELES	# c'argame c'arguenseles
    G A M E	>	-AME, UENNOSLO	# c'argame c'arguennoslo
    G A M E	>	-AME, UENNOSLOS	# c'argame c'arguennoslos
    G A M E	>	-AME, UENNOSLA	# c'argame c'arguennosla
    G A M E	>	-AME, UENNOSLAS	# c'argame c'arguennoslas
    G A M E	>	-AME, UENNOSLE	# c'argame c'arguennosle
    G A M E	>	-AME, UENNOSLES	# c'argame c'arguennosles
    Z A M E	>	-ZAME, CEMELO	# c'azalo c'acemelo
    Z A M E	>	-ZAME, CEMELOS	# c'azalo c'acemelos
    Z A M E	>	-ZAME, CEMELA	# c'azalo c'acemela
    Z A M E	>	-ZAME, CEMELAS	# c'azalo c'acemelas
    Z A M E	>	-ZAME, CEMELE	# c'azalo c'acemele
    Z A M E	>	-ZAME, CEMELES	# c'azalo c'acemeles
    Z A M E	>	-ZAME, CESELO	# c'azalo c'aceselo
    Z A M E	>	-ZAME, CESELOS	# c'azalo c'aceselos
    Z A M E	>	-ZAME, CESELA	# c'azalo c'acesela
    Z A M E	>	-ZAME, CESELAS	# c'azalo c'aceselas
    Z A M E	>	-ZAME, CESELE	# c'azalo c'acesele
    Z A M E	>	-ZAME, CESELES	# c'azalo c'aceseles
    Z A M E	>	-ZAME, CENOSLO	# c'azalo c'acenoslo
    Z A M E	>	-ZAME, CENOSLOS	# c'azalo c'acenoslos
    Z A M E	>	-ZAME, CENOSLA	# c'azalo c'acenosla
    Z A M E	>	-ZAME, CENOSLAS	# c'azalo c'acenoslas
    Z A M E	>	-ZAME, CENOSLE	# c'azalo c'acenosle
    Z A M E	>	-ZAME, CENOSLES	# c'azalo c'acenosles
    Z A M E	>	-ZAME, CENMELO	# c'azalo c'acenmelo
    Z A M E	>	-ZAME, CENMELOS	# c'azalo c'acenmelos
    Z A M E	>	-ZAME, CENMELA	# c'azalo c'acenmela
    Z A M E	>	-ZAME, CENMELAS	# c'azalo c'acenmelas
    Z A M E	>	-ZAME, CENMELE	# c'azalo c'acenmele
    Z A M E	>	-ZAME, CENMELES	# c'azalo c'acenmeles
    Z A M E	>	-ZAME, CENSELO	# c'azalo c'acenselo
    Z A M E	>	-ZAME, CENSELOS	# c'azalo c'acenselos
    Z A M E	>	-ZAME, CENSELA	# c'azalo c'acensela
    Z A M E	>	-ZAME, CENSELAS	# c'azalo c'acenselas
    Z A M E	>	-ZAME, CENSELE	# c'azalo c'acensele
    Z A M E	>	-ZAME, CENSELES	# c'azalo c'acenseles
    Z A M E	>	-ZAME, CENNOSLO	# c'azalo c'acennoslo
    Z A M E	>	-ZAME, CENNOSLOS # c'azalo c'acennoslos
    Z A M E	>	-ZAME, CENNOSLA	# c'azalo c'acennosla
    Z A M E	>	-ZAME, CENNOSLAS # c'azalo c'acennoslas
    Z A M E	>	-ZAME, CENNOSLE	# c'azalo c'acennosle
    Z A M E	>	-ZAME, CENNOSLES # c'azalo c'acennosles
    [^G] U A M E >	-AME, EMELO	# l'icuame l'icuemelo
    [^G] U A M E >	-AME, EMELOS	# l'icuame l'icuemelos
    [^G] U A M E >	-AME, EMELA	# l'icuame l'icuemela
    [^G] U A M E >	-AME, EMELAS	# l'icuame l'icuemelas
    [^G] U A M E >	-AME, EMELE	# l'icuame l'icuemele
    [^G] U A M E >	-AME, EMELES	# l'icuame l'icuemeles
    [^G] U A M E >	-AME, ESELO	# l'icuame l'icueselo
    [^G] U A M E >	-AME, ESELOS	# l'icuame l'icueselos
    [^G] U A M E >	-AME, ESELA	# l'icuame l'icuesela
    [^G] U A M E >	-AME, ESELAS	# l'icuame l'icueselas
    [^G] U A M E >	-AME, ESELE	# l'icuame l'icuesele
    [^G] U A M E >	-AME, ESELES	# l'icuame l'icueseles
    [^G] U A M E >	-AME, ENOSLO	# l'icuame l'icuenoslo
    [^G] U A M E >	-AME, ENOSLOS	# l'icuame l'icuenoslos
    [^G] U A M E >	-AME, ENOSLA	# l'icuame l'icuenosla
    [^G] U A M E >	-AME, ENOSLAS	# l'icuame l'icuenoslas
    [^G] U A M E >	-AME, ENOSLE	# l'icuame l'icuenosle
    [^G] U A M E >	-AME, ENOSLES	# l'icuame l'icuenosles
    [^G] U A M E >	-AME, ENMELO	# l'icuame l'icuenmelo
    [^G] U A M E >	-AME, ENMELOS	# l'icuame l'icuenmelos
    [^G] U A M E >	-AME, ENMELA	# l'icuame l'icuenmela
    [^G] U A M E >	-AME, ENMELAS	# l'icuame l'icuenmelas
    [^G] U A M E >	-AME, ENMELE	# l'icuame l'icuenmele
    [^G] U A M E >	-AME, ENMELES	# l'icuame l'icuenmeles
    [^G] U A M E >	-AME, ENSELO	# l'icuame l'icuenselo
    [^G] U A M E >	-AME, ENSELOS	# l'icuame l'icuenselos
    [^G] U A M E >	-AME, ENSELA	# l'icuame l'icuensela
    [^G] U A M E >	-AME, ENSELAS	# l'icuame l'icuenselas
    [^G] U A M E >	-AME, ENSELE	# l'icuame l'icuensele
    [^G] U A M E >	-AME, ENSELES	# l'icuame l'icuenseles
    [^G] U A M E >	-AME, ENNOSLO	# l'icuame l'icuennoslo
    [^G] U A M E >	-AME, ENNOSLOS	# l'icuame l'icuennoslos
    [^G] U A M E >	-AME, ENNOSLA	# l'icuame l'icuennosla
    [^G] U A M E >	-AME, ENNOSLAS	# l'icuame l'icuennoslas
    [^G] U A M E >	-AME, ENNOSLE	# l'icuame l'icuennosle
    [^G] U A M E >	-AME, ENNOSLES	# l'icuame l'icuennosles
    G U A M E	>	-UAME, \"UEMELO	# aver'iguame aver'ig"uemelo
    G U A M E	>	-UAME, \"UEMELOS # aver'iguame aver'ig"uemelos
    G U A M E	>	-UAME, \"UEMELA	# aver'iguame aver'ig"uemela
    G U A M E	>	-UAME, \"UEMELAS # aver'iguame aver'ig"uemelas
    G U A M E	>	-UAME, \"UEMELE	# aver'iguame aver'ig"uemele
    G U A M E	>	-UAME, \"UEMELES # aver'iguame aver'ig"uemeles
    G U A M E	>	-UAME, \"UESELO	# aver'iguame aver'ig"ueselo
    G U A M E	>	-UAME, \"UESELOS # aver'iguame aver'ig"ueselos
    G U A M E	>	-UAME, \"UESELA	# aver'iguame aver'ig"uesela
    G U A M E	>	-UAME, \"UESELAS # aver'iguame aver'ig"ueselas
    G U A M E	>	-UAME, \"UESELE	# aver'iguame aver'ig"uesele
